# 非货币性资产交换相关税费处理

提问人：hdzhangc 时间：2013-08-29 10:26:46
那么，我是否可以理解您的观点是，当不具有商业实质、或虽具有商业实质但不能以公允价值计量，相关税费计入换入资产成本？

回答人：chenyiwei
如果按照非货币性资产交换准则的字面意思，在账面价值模式下（交换不具有商业实质，或者虽然具有商业实质但公允价值不能可靠计量），所有由本方承担的税费，无论是与换出资产的视同处置相关（如换出资产的增值税销项税额和营业税），还是与换入资产的取得相关（如换入不动产时缴纳的契税），都应当计入换入资产的入账价值，而不能把与换出资产的视同处置相关的税费计入损益。
从另外一个角度也可以得出类似的结论：对于市场中的理性经济人而言，在决定进行一项交易之前应当会对该交易对自身的影响进行权衡，选择使自身利益最大化的方案。因此选择采用非货币性资产交换方案而不是现金购买方案，就表明愿意承担换出资产视同处置的相关税费，相应地这部分相关税费也就成了当前交易中取得换入资产的必要支出，构成换入资产的成本是比较合理的，否则一项单独的损失会显得很突兀，也不符合会计的基本原理。 但还需要注意的是：虽然同一控制下企业合并中涉及的以非货币资产支付合并对价的处理，事实上也是把这一交易看作不具有商业实质（对最终控制方而言是“从左口袋到右口袋”的内部转移），但合并相关的交易费用（包括用于支付合并对价的非货币性资产视同处置的税费）是与其他交易费用一样计入损益，而不是计入合并成本或者冲减资本公积。